臺北高等行政法院判決
　　　　　　　　　　　　　　　　　　 94年度簡字第00268號
原　　　告 甲○○
被　　　告 臺北縣政府稅捐稽徵處
代　表　人 乙○○（處長）
上列當事人間因牌照稅事件，原告不服臺北縣政府中華民國94年
2月23日北府訴決字第0930787889號（卷號：00000000號）訴願
決定，提起行政訴訟。本院判決如下：
　　主  文
原告之訴駁回。
訴訟費用由原告負擔。
　　事  實
一、事實概要：原告所有AP-7793號自用小客車，因逾期未完納
    民國88、89、90、91年使用牌照稅稅款共計新台幣（以下同
    ）65,219元，經被告於93年5月6日移送法務部行政執行署板
    橋行政執行處執行，原告於接獲執行處通知後於同年9月29
    日向被告申請改向使用人課徵使用牌照稅，案經被告以首揭
    號函否准所請，原告不服，向臺北縣政府提起訴願，經訴願
    決定駁回，原告猶未甘服，遂向本院提起行政訴訟。
二、兩造之主張：
甲、原告起訴意旨略以：
  (一)訴願決定機關之所以駁回原告之訴願．無非係以財政部88年
    6月24日台財稅第88192601號函釋略以：「說明二、經監理
    機關吊銷或逕行註銷牌照之車輛，由於車輛所有人未辦理報
    停及繳回牌照，與一般車輛無異，仍可照常懸掛牌照行駛公
    共道路，為防杜取巧逃漏，類此經監理機關吊銷牌照之車輛
    ，其行駛公路被查獲，自應比照未申報停止使用車輛......
    」之函釋，而駁回原告之訴。
  (二)惟按上開函釋依以「其行駛公路被查獲」為要件，但原告並
    未行駛於公路，至第三人 (即騙徒)將原告車停於路邊。
  (三)況原告於91年10月23日接獲路邊停車交費單後，立於同月29
    日向監理機關聲請吊銷該車大牌，復自費向永和市○○街21
    號3樓之永璨汽車有限公司請求協尋系爭汽車並向警察機關
    報案，原告若確仍使用用該車，豈敢一再報案，甘冒刑責！
    此非有力証據。為此狀請准為應為之聲明而為判決，至感德
    便。爰請求撤銷原處分及訴願決定。
乙、被告起訴意旨略以：
  (一)經查系爭車輛於86年10月16日因逾期未檢驗經台北區監理所
    逕行註銷牌照，又於91年9月23日因違反道路交通管理處罰
    條例第56條規定，被台北市停車管理處舉發，且系爭車輛未
    依使用牌照稅法第13條第2項規定向交通管理機關申報停止
    使用，仍應視為繼續使用，依法應課徵使用牌照稅，是被告
    依使用牌照稅法第28條及稅捐稽徵法第21條規定於核課期間
    內予以補徵88年至91年使用牌照稅，於法並無不合。
  (二)上開稅單亦於92年7月14日送達並經原告蓋章簽收，嗣原告
    仍未繳納，被告遂於93年5月6日移送法務部行政執行署板橋
    行政執行處執行。至原告主張：系爭車輛於84年前後，因一
    直排放黑煙而為一群冒充環保人員強行拖走，詎至91年竟接
    得違規停車之罰單！原告甚為納悶，當即向交通單位陳情，
    嗣後又已向警方報案，足證原告絕非使用該車之人乙節，經
    查系爭車輛之使用牌照為原告以所有人之地位於71年2月15
    日申領、使用，又系爭車輛最後檢驗日期為85年8月15日，
    因逾期未檢驗經台北區監理所於86年10月16日逕行註銷牌照
   ，91年9月23日查獲違規使用公共道路，嗣於接獲行政執行署
    板橋行政執行處執行欠稅之通知後始於93年9月29日向被告
    申請改向使用人核課（原告未舉證使用人為何者），繼於同
    年10月7日向警察機關報案，期間原告如有停止使用系爭車
    輛之事實，應即向該管稽徵機關或代徵機關申報，否則未經
    申報停止使用，並逾徵稅滯納期間時，依使用牌照稅法第13
    條規定仍應視為逾期使用。
  (三)再者，依原告主張系爭車輛於84年前後即被一群冒充環保人
    員強行拖走，惟原告未於事發當時即向警察機關報案，卻於
    幾近10年後始向警察機關報案顯不合情理，且並未提出具體
    事證，舉出系爭車輛現為何人使用，以供被告審理是否予以
    改課。從而被告機關以前揭財政部88年6月24日台財稅第000
    000000號及87年10月23日台財稅第000000000號函釋規定據
    以向系爭車輛所有人補徵88年至91年使用牌照稅，並以93年
    10月6日北稅財二字第0930111610號函復否准原告所請改向
    使用人課稅，並無違誤。
  (四)綜上所陳，原告之訴應認為無理由，謹檢附被告機關原卷乙
    宗請依行政訴訟法第195條後段之規定駁回原告之訴。
　　理  由
一、按「使用公共水陸道路之交通工具，無論公用、私用或軍用
    ，除依照其他有關法律，領用證照，並繳納規費外，交通工
    具所有人或使用人應向所在地主管稽徵機關請領使用牌照，
    繳納使用牌照稅。」、「交通工具所有人或使用人對已領使
    用牌照之交通工具，不擬使用者，應向交通管理機關申報停
    止使用，...... 」、「交通工具未經所有人或使用人申報
    停止使用者，視為繼續使用，仍應依法課徵使用牌照稅。」
    及「報停、繳銷或註銷牌照之交通工具使用公共水陸道路經
    查獲者，除責令補稅外，並處以應納稅額2倍之罰鍰。」分
    別為行為時使用牌照稅第3條第1項、第13條第1項、第2項、
    第28條第2項所明定。
二、本件係原告所有AP-7793號自用小客車，因逾期未完納88、
    89、90、91年使用牌照稅稅款共計65,219元，經被告於93年
    5月6日移送法務部行政執行署板橋行政執行處執行，原告於
    接獲執行處通知後之同年9月29日向被告申請改向使用人課
    徵使用牌照稅，為被告所否准；原告則不服，為如事實欄所
    載之主張。
三、經查：
  (一)車號AP-7793號自用小客車，為原告所有，領牌日期為71年2
    月15日，於86年10月16日因逾期未檢驗經台北區監理所逕行
    註銷牌照，又於91年9月23日因違反道路交通管理處罰條例
    第56條規定，被台北市停車管理處舉發之事實，有車籍資料
    查詢及稅費現狀等影本附原處分卷足憑，且為原告所不爭執
    ，洵堪認定。
  (二)按「依使用牌照稅法第3條第1項及第10條第2項規定，使用
    牌照稅之納稅義務人為交通工具所有人或使用人。本案某某
    君所有車輛遭他人侵占，如經法院判決確定，其被侵占期間
    應納之使用牌照稅，應以使用人（侵占人）為課徵對象。」
    及「車輛經監理機關吊銷及逕行註銷牌照後行駛公路被查獲
    ，其查獲年度及以前年度，均應依使用牌照稅法第28條規定
    補稅處罰，‧‧。說明二、‧‧‧經監理機關吊銷或逕行註
    銷牌照之車輛，由於車輛所有人未辦理報停及繳回牌照，與
    一般車輛無異，仍可照常懸掛牌照行駛公共道路，為防杜取
    巧逃漏，類此經監理機關吊銷或逕行註銷牌照之車輛，其行
    駛公路被查獲，自應比照未申報停止使用車輛……」，分別
    為財政部87年10月23日台財稅第000000000號及88年6月24日
    台財稅第881921601號函之見解，該函釋乃係主管機關就所
    屬機關因執行使用牌照稅第3條及第28條之規定發生疑義，
    以主管機關之地位為符合法規原意之釋示，與上開法律規定
    之立法意旨相符，本院自得予以援用。
  (三)本件系爭車輛未依上開使用牌照稅法第13條第1項規定向交
    通管理機關申報停止使用，依同條第2項規定仍應視為繼續
    使用，依法應課徵使用牌照稅；又系爭車輛係於91年9月23
    日因違反道路交通管理處罰條例遭處罰而被告才知悉，是原
    告主張並未「其行駛公路被查獲」云云，尚難可採。是被告
    依使用牌照稅法第28條、上開財政部函示意旨及稅捐稽徵法
    第21條規定，於核課期間內予以補徵88年至91年使用牌照稅
    ，於法並無不合。
  (四)至原告於93年10月7日向台北縣警察局新店分局就系爭車輛
    於84年7月6日報失竊乙節，固提出該分局受理刑事案件三聯
    單為據；縱若屬實，何以84年間失竊，距9年之久才報案？
    況依上開財政部87年10月23日台財稅第000000000號函示意
    旨，必侵占案經法院判決確定，其被侵占期間應納之使用牌
    照稅，才以侵占人為課徵對象。從而，原告請求系爭車輛88
    、89、90、91年使用牌照稅稅款共計65,219元，被告應改向
    使用人課徵，為無理由，應予駁回。
四、綜上所述，原處分依法並無不合，訴願決定予以維持，亦無
    違誤。原告徒執前詞，聲請撤銷原處分及訴願決定，為無理
    由，應予駁回。又本件依卷內資料，事證已臻明確，爰不經
    言詞辯論為之，併此敘明。
據上論結，本件原告之訴為無理由，爰依行政訴訟法第236條、
第195條第1項後段、第98條第3項前段，判決如主文。
中　　華　　民　　國　　94　　年　　10　　月　　13　　日
                           第七庭  法  官　 黃  秋  鴻
上為正本係照原本作成。
本件以訴訟事件所涉及之法律見解具有原則性者為限，始得於本
判決送達後20日內向本院提出上訴狀並表明上訴理由，如已於本
判決宣示後送達前提起上訴者，應於判決送達後20日內補具上訴
理由（均按他造人數附繕本），且經最高行政法院許可後方得上
訴。
中　　華　　民　　國　　94　　年　　10　　月　　13　　日
                                       書記官   王琍瑩
